臺灣臺北地方法院刑事判決
111年度簡上字第79號
上  訴  人  李東明
即  被  告          



上列上訴人即被告因違反毒品危害防制條例案件，不服本院111
年度簡字第821號，中華民國111年4月26日第一審簡易判決（聲
請簡易判決處刑案號：臺灣臺北地方檢察署111年度偵字第7603
號）提起上訴，本院管轄之第二審合議庭判決如下：
    主  文
上訴駁回。
李東明緩刑貳年。
  事實及理由
一、本案經審理結果，認原審斷定上訴人即被告李東明罪證明確
    ，判決其犯毒品危害防制條例第11條第2項之持有第二級毒
    品罪，量處有期徒刑2月，如易科罰金，以新臺幣（下同）1
    000元折算1日，扣案含有第二級毒品甲基安非他命成分之淡
    棕色粉末沒收銷燬之。其認事、用法及量刑均無不當，應予
    維持，並引用第一審判決書記載之事實、證據及理由。
二、被告上訴意旨略稱：請求給予緩刑（被告一度爭執刑度，但
    嗣已表示無意見）。
三、經查：被告之上訴僅為請求緩刑，實則對於原審判決採證、
    認事等並無不服。而被告前未曾因故意犯罪受有期徒刑以上
    刑之宣告，有臺灣高等法院被告前案紀錄表在卷可參。被告
    一時失慮，致罹刑典，其犯後深表悔悟，也自願捐款6萬元
    與財團法人李聖賢文教基金會以贖罪愆，有該基金會捐款收
    據可憑（本院卷第107頁參照），檢察官亦表示願給被告自
    新機會。本院審酌一切情事，認被告經此教訓，容應知所警
    惕，所宣告之刑，以暫不執行為當。故除駁回被告上訴外，
    另依刑法第74條第1項第1款規定，併予宣告緩刑2年，以勵
    自新。
據上論斷，應依刑事訴訟法第455條之1第1項、第3項、第373條
、第368條，刑法第74條第1項第1款，判決如主文。
本案經檢察官林晉毅聲請簡易判決處刑，檢察官劉承武到庭執行
職務。
中　　華　　民　　國　　111 　年　　8 　　月　　18　　日
                  刑事第十四庭  審判長法  官  余銘軒
                                      法  官  陳翌欣
                                      法  官  姚念慈
上正本證明與原本無異。 
不得上訴。
                                      書記官  潘美靜
中　　華　　民　　國　　111 　年　　8 　　月　　18　　日


附件：
臺灣臺北地方法院刑事簡易判決
111年度簡字第821號
聲　請　人　臺灣臺北地方檢察署檢察官
被　　　告　李東明　男　(民國00年0月0日生)
　　　　　　　　　　身分證統一編號：Z000000000號
　　　　　　　　　　住○○市○○區○○路00巷0弄00號2樓之
　　　　　　　　　　　1
　　　　　　　　　　居臺北市○○區○○○路0段00號11樓之5
上列被告因違反毒品危害防制條例案件，經檢察官聲請以簡易判
決處刑，本院判決如下：
    主      文
李東明持有第二級毒品，處有期徒刑貳月，如易科罰金，以新臺
幣壹仟元折算壹日。
扣案含有第二級毒品甲基安非他命成分之淡棕色粉末12袋沒收銷
燬之。
    事實及理由
一、本件犯罪事實及證據，均引用聲請簡易判決處刑書之記載（
    如附件）。
二、核被告李東明所為，係犯毒品危害防制條例第11條第2項之
    持有第二級毒品罪。爰審酌被告之生活狀況、智識程度、犯
    後態度、犯罪動機、手段、所生危害等一切情狀，量處如主
    文所示之刑，並諭知易科罰金之折算標準。
三、扣案之淡棕色粉末12袋，經送檢驗結果，確驗出含有第二級
    毒品甲基安非他命成分，有毒品鑑定書在卷可稽，屬查獲之
    第二級毒品無訛，應依毒品危害防制條例第18條第1項前段
    規定，宣告沒收銷燬之。
四、據上論斷，依刑事訴訟法第449條第1項、第3項、第450條第
    1項、第454條第2項，毒品危害防制條例第11條第2項、第18
    條第1項前段，刑法第11條、第41條第1項前段，判決如主文
    。
中　　華　　民　　國　　111 　年　　4 　　月　　26　　日
                  刑事第十五庭  法  官 朱家毅
以上正本證明與原本無異。
如不服本判決應於收受送達後20日內向本院提出上訴書狀，並應
敘述具體理由；其未敘述上訴理由者，應於上訴期間屆滿後20日
內向本院補提理由書（均須按他造當事人之人數附繕）「切勿逕
送上級法院」。
                                書記官 林鈴芬
中　　華　　民　　國　　111 　年　　4 　　月　　26　　日
附錄本案所犯法條全文
毒品危害防制條例第11條
持有第一級毒品者，處三年以下有期徒刑、拘役或新臺幣三十萬
元以下罰金。
持有第二級毒品者，處二年以下有期徒刑、拘役或新臺幣二十萬
元以下罰金。
持有第一級毒品純質淨重十公克以上者，處一年以上七年以下有
期徒刑，得併科新臺幣一百萬元以下罰金。
持有第二級毒品純質淨重二十公克以上者，處六月以上五年以下
有期徒刑，得併科新臺幣七十萬元以下罰金。
持有第三級毒品純質淨重五公克以上者，處二年以下有期徒刑，
得併科新臺幣二十萬元以下罰金。
持有第四級毒品純質淨重五公克以上者，處一年以下有期徒刑，
得併科新臺幣十萬元以下罰金。
持有專供製造或施用第一級、第二級毒品之器具者，處一年以下
有期徒刑、拘役或新臺幣十萬元以下罰金。
附件：
臺灣臺北地方檢察署檢察官聲請簡易判決處刑書　
                                     111年度偵字第7603號
　　被　　　告　李東明　男　31歲（民國00年0月0日生）
　　　　　　　　　　　　住○○市○○區○○路00巷0弄00號2
　　　　　　　　　　　　　樓之1
　　　　　　　　　　　　居臺北市○○區○○○路0段00號11
　　　　　　　　　　　　　樓之5
　　　　　　　　　　　　國民身分證統一編號：Z000000000號
上列被告因違反毒品危害防制條例案件，業經偵查終結，認宜聲請
以簡易判決處刑，茲將犯罪事實及證據並所犯法條分敘如下：
        犯罪事實
一、李東明明知甲基安非他命係毒品危害防制條例列管之第二級
    毒品，屬違禁物而不得持有，竟於民國110年11月中旬某時
    許，自邢乃驊（所涉違反毒品危害防制條例案件，另由本署
    檢察官偵辦中）處取得含甲基安非他命成分之即溶包共12包
    （毛重共81.0公克、淨重共71.56公克）後，即置於其日常
    使用之機車車廂而持有之。嗣李東明於110年12月9日上午2
    時45分許，在臺北市○○區○○路00號前欲將上揭即溶包交還予
    邢乃驊時遭警盤查，經其同意扣得上揭摻有甲基安非他命之
    即溶包共12包，並將上揭即溶包送驗後，均檢出甲基安非他
    命成分，始悉上情。
二、案經本署檢察官自動檢舉簽分偵辦。
        證據並所犯法條
一、前揭犯罪事實，業據被告李東明於警詢及偵查中均坦承不諱
    ，且有自願受搜索同意書、臺北市政府警察局中山分局搜索
    、扣押筆錄、扣押物品收據、臺北市政府警察局中山分局長
    春路派出所扣押物品目錄表、交通部民用航空局航空醫務中
    心110年12月30日航藥鑑字第0000000號鑑定書各1份存卷可
    憑，並有上揭摻有甲基安非他命之即溶包共12包扣案可佐，
    足認被告自白與事實相符，本案事證明確，被告犯嫌堪予認
    定。
二、核被告所為，係犯毒品危害防制條例第11條第2項之持有第二
    級毒品罪嫌。又扣案之含第二級毒品甲基安非他命成分之即
    溶包共12包，請依同條例第18條第1項前段之規定，宣告沒收
    銷燬之。
三、依刑事訴訟法第451條第1項聲請逕以簡易判決處刑。
　　此　致
臺灣臺北地方法院
中　　華　　民　　國　 111　　年　　3 　　月　　10　　日
　　　　　　　　　　　　　　　檢　察　官　林晉毅
本件正本證明與原本無異
中　　華　　民　　國　 111　　年　　4 　　月　　7 　　日
            　　　　　　　　　書　記　官　李淑菁

本件係依刑事訴訟法簡易程序辦理，法院簡易庭得不傳喚被告、
輔佐人、告訴人、告發人等出庭即以簡易判決處刑；被告、被害
人、告訴人等對告訴乃論案件如已達成民事和解而要撤回告訴或
對非告訴乃論案件認有受傳喚到庭陳述意見之必要時，請即另以
書狀向簡易法庭陳述或請求傳訊。

附錄本案所犯法條全文
毒品危害防制條例第11條
持有第一級毒品者，處 3 年以下有期徒刑、拘役或新臺幣 30
萬元以下罰金。
持有第二級毒品者，處 2 年以下有期徒刑、拘役或新臺幣 20
萬元以下罰金。
持有第一級毒品純質淨重十公克以上者，處 1 年以上 7 年以下
有期徒刑，得併科新臺幣 1 百萬元以下罰金。
持有第二級毒品純質淨重二十公克以上者，處 6 月以上 5 年以
下有期徒刑，得併科新臺幣 70 萬元以下罰金。
持有第三級毒品純質淨重五公克以上者，處 2 年以下有期徒刑
，得併科新臺幣 20 萬元以下罰金。
持有第四級毒品純質淨重五公克以上者，處 1 年以下有期徒刑
，得併科新臺幣 10 萬元以下罰金。
持有專供製造或施用第一級、第二級毒品之器具者，處 1 年以
下有期徒刑、拘役或新臺幣 10 萬元以下罰金。